臺灣板橋地方法院刑事判決　　　　　　　　　　　　九十三年度訴字第一三九三號
　　公　訴　人　臺灣板橋地方法院檢察署檢察官
　　被　　　告　乙○○
右列被告因偽造文書等案件，經檢察官提起公訴（九十二年度偵字第二○六九五號、
九十三年度偵字第六八六號、第一六六二號、第六四八八號、核退偵字第二七九號）
，受命法官行準備程序中，被告為有罪陳述，由本院合議庭裁定由受命法官獨任進行
簡式審判程序，本院判決如左：
    主  文
乙○○連續竊盜，累犯，處有期徒刑玖月。又連續行使偽造私文書，足以生損害於他
人，累犯，處有期徒刑壹年貳月，如附表所示之物均沒收。應執行有期徒刑壹年拾月
，如附表所示之物均沒收。
    事  實
一、乙○○於民國八十六年間因竊盜案件，經本院以八十六年度易字第五五六八號判
    決有期徒刑五月確定，復因違反麻醉藥品管理條例案件，經本院以八十七年度訴
    字第二四五號判決判處有期徒刑三月確定，於八十七年十月十三日執行完畢。復
    於八十九年間因竊盜案件，分別經本院以八十九年度易字第二二二六號、八十九
    年度易字第九七一號判決判處有期徒刑四月、七月確定；再因違反毒品危害防制
    條例案件，經本院以八十九年度重簡字第九三二號判決判處有期徒刑六月確定，
    上開三罪經定其應執行刑，於九十一年六月二十九日執行完畢。
二、乙○○仍不知悔改，竟基於意圖為自己不法所有之概括犯意，為下列連續竊盜行
    為：
  (一)於九十二年九月十八日下午一時三十分許，在臺北縣蘆洲市○○路一七二號，即
    壬○○經營之機車行，向壬○○借用機車後，見機車置物箱內存放壬○○所有之
    皮夾（內有萬泰商業銀行《以下簡稱萬泰銀行》提款卡，卡號：0000000
    00000號），竟意圖為自己之不法所有，竊取該提款卡及置放於同處之密碼
    ，復基於意圖為自己不法所有之概括犯意，持竊取之提款卡及密碼，先於同年月
    十九日前往臺北縣三重市○○○路六五號彰化商業銀行北三重分行自動櫃員機，
    以輸入密碼之不正方法，使萬泰銀行誤信為壬○○本人提領，而由自動付款設備
    付款給乙○○，而接續三次盜領現金新臺幣（下同）一萬元、一萬五千元、一萬
    元，後於同年月二十日前往位於臺北縣蘆洲市○○路二三二號之臺南中小企業銀
    行自動櫃員機、臺北縣三重市○○○路一一一號聯邦商業銀行設置於中華電信二
    重營業處之自動櫃員機，分別提領五千元、一萬元，總計五萬元。嗣於九十二年
    九月二十日，壬○○驚覺機車內之提款卡遭竊及皮夾內證件遭翻動，在萬泰銀行
    協助，調取臺南企銀之自動提款機監視錄影帶查看，始查悉上情。
  (二)於九十二年十一月十日下午三時許，在臺北縣三重市○○路○段三八八號「三興
    電話通訊行」，佯稱購買手機，趁店長甲○○及店員未注意時，竊取甲○○監督
    管領陳列在架上之ＮＯＫＩＡ牌三六一０型行動手機乙支，得手後，旋即離去。
    嗣店員發現店內行動電話遭竊，經調閱店內監視錄影帶，發現為乙○○所為，經
    報警處理，於九十二年十一月十一日下午四時許，在臺北縣三重市○○○路一號
    「白宮賓館四０八室」內為警查獲，當場扣得上開行動電話乙支
  (三)於九十三年一月一日上午五時五十一分許，見許峰成所有，由許銘宏使用、車號
    ＧＩＨ－四００號重型機車，停放在臺北縣蘆洲市○○路一八五巷七號前，無人
    看管，竟意圖為自己不法之所有，以其所有之鑰匙一支啟動車輛而竊取之，得手
    後，供己使用，而於同日上午六時十分停放於臺北縣蘆洲市○○路一七四巷一號
    對面。嗣於同日上午九時許，許銘宏發現機車遭竊，經向里辦公室調閱現場監視
    錄影帶，始悉上情，乙○○嗣後並將鑰匙丟棄。
三、乙○○基於意圖為自己不法所有之侵占遺失物、故買贓物、行使變造特種文書、
    行使偽造私文書之概括犯意，先後為下列行為：
  (一)乙○○於九十二年十一月十日，在臺北縣三重市○○○路一號「白宮賓館四０八
    室」廁所內發現戊○○、丙○○遭搶奪之國民
    七時四十分許在臺北縣三重市○○路停車場前巷內遭搶奪、九十二年七月間某日
    在臺北縣三重市○○路遭人搶奪）及己○○遭竊之駕駛執照（於九十二年五月二
    十二日十七時許，在臺北縣蘆洲市○○街二四六巷四十一號前，其駕駛執照置放
    於所有車號８Ｄ－五七九０號自用小客車內，遭人破壞車窗行竊），竟意圖為自
    己不法之所有，予以侵占入己。復基於變造特種文書之概括犯意，於同日在上開
    地點內，換貼自己照片在己○○之駕駛執照上而變造之，足以生損害於監理機關
    對駕駛執照管理之正確性及己○○本人（變造戊○○、丙○○國民
    已據蒞庭檢察官當庭減縮）。後乙○○因竊盜手機一案，於九十二年十一月十一
    日下午四時許，在臺北縣三重市○○○路一號「白宮賓館四０八室」內為警查獲
    ，扣得戊○○、丙○○二人之國民
    等物。
  (二)復於九十二年十一月間某日，在上述之白宮賓館內，發現辛○○遺失之國民身分
    證影本一張（辛○○於九十二年七月間某日在不詳地點遺失），竟意圖為自己不
    法之所有，侵占入己。並於上開地點，換貼自己照片在辛○○之國民
    上變造之，足生損害於戶政機關管理身分之正確性及辛○○本人。乙○○明知不
    詳姓名年籍綽號「阿新」之成年網友所出售之丁○○汽車駕駛執照（原置放在美
    宏洋汽車有限公司所有車號Ｋ七－四一三一號，由丁○○使用之自用小客車內，
    於九十二年十一月二十四日，在臺北縣蘆洲市○○路一二一巷八弄附近，連同駕
    駛執照及行車執照，在車內遭竊）係來路不明之贓物，竟於九十二年十二月五日
    ，在臺北縣三重市○○路與三和路某家網咖內，以一千元代價購入，復與該綽號
    「阿新」之成年男子共同基於變造特種文書之犯意聯絡，由乙○○提供照片一張
    給該綽號「阿新」之成年男子換貼照片在丁○○之駕駛執照上而變造之。因乙○○遺失駕駛執照，復基於行使變造特種文書之犯意，持變造之丁○○駕駛執照，
    於九十二年十二月七日下午七時許，在臺北縣三重市○○路○段一六一號，即庚○○經營之百鴻出租車行，提示變造之丁○○駕駛執照佯稱為丁○○本人向庚○○租用小客車，填寫丁○○之年籍資料並偽造丁○○之署押於「汽車借用約定書
    」上（借用人處簽名一枚、按捺指印二枚）及本票上（未填寫票據發票日，尚未
    完成絕對必要記載事項，不構成偽造有價證券罪，在發票人處簽名一枚、按捺指
    印一枚），藉此偽造私文書，並持向庚○○行使而租借到車號七Ｅ－二六０一號
    小客車，足以生損害於丁○○、庚○○。嗣於九十二年十二月十一日下午十一時
    三十分許，乙○○在百鴻出租車行還車時，因行動詭異，為庚○○識破上情，報
    警處理而為警查獲，並扣得遭變更之丁○○汽車駕駛執照、遭變造之辛○○國民
  (三)於九十二年十二月初，在臺北縣三重市○○○路一號「白宮賓館」發現陳貴英、
    蔡美麗母女失竊之國民
    洲市○○路○段三二三巷之「大臺北市場」失竊），竟意圖為自己之所有，侵占
    入己。復於九十二年十二月十七日，明知李宗愷之國民
    （李宗愷所有車號Ｐ六－八０五二號自用小貨車乙輛及車內之李宗愷國民
    ，於九十二年十二月十二日下午十時五十分許，在臺北市○○區○○街六六四號
    前失竊），竟於臺北縣三重市○○路與三和路口之某家網咖內，向年籍不詳之成
    年男子購買，並與該男子基於共同變造特種文書之犯意聯絡，由乙○○提供照片
    一張及五千元給該男子換貼乙○○之照片在李宗愷之國民
    之國民
    人。乙○○又於九十二年十二月二十二日中午某時，在臺北縣蘆洲市○○路中華
    電信股份有限公司（以下簡稱中華電信公司）前，在「行動電話業務申請書」之
    委託書欄上，冒充李宗愷本人，表示受蔡美麗委託之意，以李宗愷為受託人身份
    ，填寫李宗愷之年籍資料並在該申請書委託書簽章欄偽造李宗愷之署押一枚，亦
    在申請書上填寫蔡美麗年籍資料並在客戶簽章處偽造蔡美麗之署押一枚，偽造「
    行動電話業務申請書」之私文書，但尚未及向中華電信公司申請而藏放身上。乙○○於九十二年十二月二十二日下午二時許，意圖為自己不法所有，在位於臺北
    縣蘆洲市○○路九一號之萬泰商業銀行，向不知情之行員蔡敏芳提示變造李宗愷
    之國民
    枚於「小額循環信用貸款申請書」申請人欄處，偽造私文書後，持以行使，蔡敏
    芳並將現金卡乙張（卡號：000000000000000號）交給乙○○，
    但尚未辦理現金借貸，其變造及行使該變造李宗愷之國民
    話業務申請書」、行使偽造「小額循環信用貸款申請書」，均足以生損害於李宗
    愷、蔡美麗、萬泰商業銀行與戶政機關對
    建忠所持之變造李宗愷國民
    認而識破乙○○之犯行，經報警處理，當場查獲乙○○，並於乙○○身上扣得蔡
    美麗國民
    話業務申請書」、偽造之萬泰銀行「小額循環信用帶貸款申請書」、萬泰銀行現
    金卡乙張等物。
四、案經壬○○、陳銘宏、李宗愷訴由臺北縣政府警察局蘆洲分局及己○○、丁○○
    、庚○○訴由臺北縣政府警察局三重分局報請臺灣板橋地方法院檢察署檢察官偵
    查起訴。
    理由
一、訊據被告乙○○對於右揭犯罪事實坦承不諱，犯罪事實二之(一)部分：核與被害人
    壬○○於警詢及偵查中證述相符，復有被告於提款機提款遭監視錄影帶翻拍之照
    片十六張、萬泰商業銀行股份有限公司板橋分行九十三年八月十二日板橋字第一
    六七號函附之壬○○萬泰銀行帳戶提款明細、提款機所在位置資料及本院電話紀
    錄在卷足參。犯罪事實二之(二)部分：有被害人甲○○於警詢、偵查之證述為憑，
    並有店內監視錄影帶翻拍照片四張及臺北縣政府警察局贓證物認領保管單一紙足
    資佐證。犯罪事實二之(三)部分，則有被害人許銘宏之警詢、偵查中指述及監視錄
    影帶翻拍照片八幀、臺北縣政府警察局贓物認領保管單一張附卷足稽。犯罪事實
    三之(一)部分：被害人戊○○、丙○○、己○○分別遭搶奪、遭竊取國民
    駕駛執照等情，有渠等警詢筆錄足以佐證，復有臺北縣政府警察局贓證物認領保
    管單三張為憑，變造己○○駕駛執照，有該駕駛執照扣案足參。犯罪事實三之(二)
    部分：被告侵占辛○○遺失之國民
    ，復加以變造之事實，有辛○○、丁○○警詢筆錄及變造之辛○○國民
    本、丁○○駕駛執照各乙張扣案足參。被告持變造之丁○○駕駛執照，並冒用施
    旭部名義偽造「汽車借用約定書」、未填載發票日期之本票等私文書向庚○○租
    車事實，有被害人庚○○於警詢、偵查中指述，及卷附之「汽車借用約定書」、
    未填載絕對必要記載事項之本票可稽；又「汽車借用約定書」上按捺之指紋，經
    鑑定，與被告左指指紋相符，有內政部警政署刑事警察局九十三年三月九日刑紋
    字第九三○○四七八○六號鑑驗書附卷可證。犯罪事實三之(三)部分：陳貴英、蔡
    美麗之國民
    五二號自用小貨車乙輛及車內之李宗愷國民
    名申請現金卡等情，有被害人李宗愷於偵查中指述及配偶其陳招治於警詢之指述
    及扣案之李宗愷之國民
    公司「行動電話業務申請書」，有卷附之該申請書可證。又被告持變造李宗愷之
    國民
    復有萬泰銀行現金卡一張、萬泰銀行「小額循環信用貸款申請書」在卷可按。被
    告自白均核與事實相符，堪予採信。本件事證明確，應依法論科。
二、按行使偽造私文書罪只須有足生損害於公眾或他人之危險即可，並非以確有損害
    事實之發生為構成要件；又未記載發票日期之本票，因欠缺票據法上規定應記載
    之事項，固不認其具有票據之效力，而不得視為有價證券，惟依其書面記載，如
    足以表示由發票人無條件付款之文義，仍不失為具有債權憑證性質之私文書（最
    高法院八十五年台上字第四九五號判決參照）。核被告乙○○所為係犯刑法第三
    百二十條第一項竊盜罪；同法第三百三十九條之二第一項以不正方法由自動付款
    百十六條、第二百十二條行使變造特種文書罪；同法第三百四十九條第二項故買
    贓物罪、同法第三百三十七條侵占其他離本人持有之物罪。被告在彰化商業銀行
    北三重分行同一自動付款設備提款三次，時間、空間完全緊密相接，顯屬單一犯
    意決定，一行為之接續進行，僅成立一罪。被告相隔一日之後，又至台南區中小
    企業銀行蘆洲分行、中華電信三重營運處聯邦銀行提款機提款，已有相當時間、
    空間距離，無法認定屬單一行為，應為連續犯。被告偽造署押為偽造文書之階段
    行為，變造特種文書、偽造私文書之低度行為為行使變造特種文書、行使偽造私
    文書之高度行為所吸收，均不另論罪。被告於九十二年十一月十日以一行為同時
    侵占戊○○、丙○○之國民
    一行為同時侵占陳貴英、蔡美麗之國民
    合犯，應從一重處斷。被告多次竊盜、行使變造特種文書、行使偽造私文書、故
    買贓物、侵占其他離本人持有之物之行為，時間緊接，所犯罪名相同，顯係出於
    概括之犯意為之，均為連續犯，爰依刑法第五十六條之規定各以一罪論。被告所
    犯連續竊盜罪與連續以不正方法由自動付款設備詐欺他人財物罪間，有方法結果
    之牽連關係，應從一重之連續竊盜罪處斷，公訴人認為應分論併罰，似有誤會。
    又被告所犯之連續行使偽造私文書罪、連續行使變造特種文書罪、連續故買贓物
    罪、連續侵占其他離本人之物罪間，有方法結果之牽連關係，應依從一重之連續
    行使偽造私文書罪處斷，公訴人認為應分論併罰，亦有誤解，附此敘明。上開連
    續竊盜罪、連續行使偽造私文書罪間，犯意各別、行為不同，應分論併罰。起訴
    書雖未敘明被告侵占陳貴英、蔡美麗國民
    行，分別與被告侵占戊○○、丙○○、己○○之證件及被告故買丁○○之駕駛執
    照之犯罪事實，有連續犯之裁判上一罪關係，並經蒞庭檢察官當庭更正補充，本
    院應一併審究。末查，被告於八十九年間因竊盜案件，分別經本院以八十九年度
    易字第二二二六號、八十九年度易字第九七一號判決判處有期徒刑四月、七月確
    定；因違反毒品危害防制條例案件，經本院以八十九年度重簡字第九三二號判決
    判處有期徒刑六月確定，上開三罪經定其應執行刑，於九十一年六月二十九日執
    行完畢，有臺灣高等法院被告全國前案紀錄表在卷可按，被告於有期徒刑執行完
    畢五年以內再犯本件有期徒刑以上之罪，為累犯，應依刑法第四十七條規定遞加
    重其刑。爰審酌被告犯罪之動機、目的、手段，犯罪所生之損害，及犯罪後態度
    良好等一切情狀，量處如主文所示之刑，並定其應執行之刑。
三、如附表編號一、二、三、六、七所示之物，為被告所有供犯罪所用之物，業據被
    告供認在卷，應依刑法第三十八條第一項第二款規定宣告沒收。附表編號四、五
    、八所示之物，為偽造之署押，應依刑法第二百十九條規定，不問屬於犯人與否
    ，均宣告沒收。被告所有供竊取許銘宏使用機車所用之鑰匙一支，業已滅失，不
    予宣告沒收；現金卡一張為萬泰銀行所有之物，亦不予宣告沒收；萬泰銀行「小
    額循環信用貸款申請書」、「汽車借用約定書」、未完成絕對必要記載之本票等
    文書，被告業已分別持向萬泰銀行及庚○○行使，已非被告所有之物，不予宣告
    沒收。
四、末按除被告所犯為死刑、無期徒刑、最輕本刑為三年以上有期徒刑之罪或高等法
    院管轄第一審案件者外，於前條第一項程序進行中，被告先就被訴事實為有罪之
    陳述時，審判長得告知被告簡式審判程序之旨，並聽取當事人、代理人、辯護人
    及輔佐人之意見後，裁定進行簡式審判程序，刑事訴訟法第二百七十三條之一第
    一項定有明文。查本件被告涉犯之罪，均非最輕本刑為三年以上有期徒刑之罪，
    且被告就被訴事實為有罪之陳述，經告知被告簡式審判程序之旨，公訴人及被告
    對於本件改依簡式審判程序審理亦均表示無意見，是本院即依前揭刑事訴訟法規
    定，裁定本件進行簡式審判程序，附此敘明。
據上論斷，應依刑事訴訟法第二百七十三條之一第一項、第二百九十九條第一項前段
，刑法第五十六條、第三百二十條第一項、第二百十六條、二百十條、第二百十二條
、第三百三十九條之二第一項、第三百四十九條第二項、第三百三十七條、第五十五
條、第四十七條、第五十一條第五款、第二百十九條、第三十八條第一項二款，罰金
罰緩提高標準條例第一條前段，判決如主文。
本案經檢察官鄧媛到庭執行職務。
中　　　華　　　民　　　國　　九十三　　年　　 十二 　　月　　二十二　　日
                              臺灣板橋地方法院刑事第六庭
                                  法  官  絲鈺雲
右正本證明與原本無異
如不服本判決應於送達後十日內向本院提出上訴狀
                                  書記官  許清秋
中     華      民       國   九十三     年     十二     月    二十九    日
?z────────────────┬───────┬──────────┐
 │ ?    │                       │              │                    │
?x 編號  │ 應沒收之物            │   性質       │  沒收依據          │
 │       │                       │              │                    │
 │       │                       │              │                    │
 ├────────────────┼───────┼──────────┤
 │ 一??│?祟敺r駛執照上「何?│?乙○○所有  │  刑法第三十八條    │
 │ ???│?堜鴃v之照片一張???│?供犯罪所用  │  第一項第二款      │
 │    ? │                       │  之物        │                    │
 │    ? │                       │              │                    │
 ├────────────────┼───────┼──────────┤
 │ 二    │ 辛○○國民身分證影本  │  同右        │  同右              │
?x       │ 上「乙○○」照片一張  │              │                    │
?x       │                       │              │                    │
?────────────────────────────────────
?x 三 ? │ 丁○○駕駛 │  同右        │  同右              │
?x       │ 建忠」照片一張        │              │                    │
 │       │                       │              │                    │
 ├────────────────┼───────┼──────────┤
 │ 四    │ 汽車借用約定書上偽造  │ 偽造署押     │  刑法第二百十九條  │
 │       │ 「丁○○」簽名一枚、  │              │                    │
 │       │ 按捺指印二枚          │              │                    │
 ├────────────────┤ ──────────────────
 │ 五    │ 未完成絕對必要記載事  │ 同右         │?同右              │
 │       │ 項之本票上偽造「施旭  │              │                    │
 │       │ 邵」簽名一枚          │              │                    │
 │       │ 按捺指印一枚          │              │                    │
 ├────────────────┼───────┼──────────┤
 │ 六    │ 中華電信股份有限公司  │  乙○○所有  │  刑法第三十八條    │
 │       │ 三重營業處行動電話業  │  供犯罪所用  │  第一項第二款      │
 │       │ 務申請書一份          │  之物        │                    │
 │ ?    │ （偽造蔡美麗為申請人，│              │                    │
 │       │ 李宗愷為受託人）      │              │                    │
 │       │                       │              │                    │
 │????x ───────────┴───────┴──────────┤
 │ ?    │ （其上偽造蔡美麗署押、李宗愷署押各一枚，依刑法第二百十九條規│
 │?     │  定沒收）                                                   │
 ├────────────────┬───────┬──────────┤
 │       │                       │              │                    │
 │ 七??│?鶨v愷國民身分證上「  │  乙○○所有  │  刑法第第三十八條  │
 │       │  乙○○」之照片一張   │  供犯罪所用?│  第一項第二款      │
 │      ?x                       │   之物       │                    │
 ├──────────── ─────────── ┼──────────┤
 │       │                       │              │                    │
 │ 八    │ 萬泰商業銀行小額循環  │  偽造署押    │  刑法第二百十九條  │
 │  ?? │?款申請書上偽造       │              │              ? ??x
 │       │ 「李宗愷」之簽名一枚  │              │                    │
 └────────────────┴───────┴──────────┘
 附錄本案論罪科刑法條全文
 刑法第二百十條
 偽造、變造私文書，足以生損害於公眾或他人者，處五年以下有期徒刑。
 刑法第二百十二條
 偽造、變造護照、旅券、免許證、特許證及關於品行、能力服務或其他相類之證書
 、介紹書，足以生損害於公眾或他人者，處一年以下有期徒刑、拘役或三百元以下
 罰金。
 刑法第二百十六條
 行使第二百十條至第二百十五條之文書者，依偽造、變造文書或登載不實事項或使
 登載不實事項之規定處斷。
 刑法第三百二十條
 意圖為自己或第三人不法之所有，而竊取他人之動產者，為竊盜罪，處五年以下有
 期徒刑、拘役或五百元以下罰金。
 意圖為自己或第三人不法之利益，而竊佔他人之不動產者，依前項之規定處斷。
 前二項之未遂犯罰之。
 刑法第三百三十七條
 意圖為自己或第三人不法之所有，而侵占遺失物、漂流物或其他離本人所持有之物
 者，處五百元以下罰金。
 刑法第三百三十九條之二
 意圖為自己或第三人不法之所有，以不正方法由自動付款設備取得他人之物者，處
 三年以下有期徒刑、拘役或一萬元以下罰金。
 以前項方法得財產上不法之利益或使第三人得之者，亦同。
 刑法第三百四十九條
 收受贓物者，處三年以下有期徒刑、拘役或五百元以下罰金。
 搬運、寄藏、故買贓物或為牙保者，處五年以下有期徒刑、拘役或科或併科一千元
 以下罰金。
 因贓物變得之財物，以贓物論。
